

0

+420705923491



vldslvvasilevic@gmail.com



Прага, 10100, Чешская республика

обо мне

Опытный профессионал, ориентированный на достижение результатов. К моим сильным сторонам относятся стратегическое мышление, аналитические навыки и способность эффективно работать в команде. Настойчивость ключевой элемент моего подхода к работе: я готов преодолевать трудности и искать решения независимо от вызовов. Постоянно стремлюсь к профессиональному развитию и открыт новым вызовам. Моя цель достижение высоких стандартов качества в своей работе, и я готов учиться и способствовать успеху команды.

ССЫЛКИ

Мое резюме:

https://vldslvvasilec.github.io/My-Rezume/#en

языки

Английский

Чешский

Русский

Украинский

водительское удостоверение

Категория водительского удостоверения

В

ЛИЧНЫЕ ДАННЫЕ

Дата рождения

25.11.1989

Национальность

Украина

Семейное положение

Женат

Владислав Шапошник

DEVELOPER JUNIOR

НАВЫКИ

HTML	CSS
SASS	JavaScript
Python	Django
Django Rest framework	Web Scriping
SQL	AWS, GCP
Telegram Bot	GitHub

ОПЫТ РАБОТЫ

Складник

Lkq.cz / Чешская Республика Прага / март 2022 - апр. 2024

Операции на складе включают в себя хранение товаров, эффективное формирование заказов, контроль качества и подготовку товаров к отправке потребителям для обеспечения бесперебойной и организованной цепи поставок.

Начальник смены

DTEK / Украина Днепропетровская область Павлоград / янв. 2015 - май 2021

1. Управление всеми процессами на предприятии по добыче угля с штатом 3000 сотрудников, включая управление работой. 2. Представление отчетов руководству о проведенных мероприятиях. 3. Проведение обучения сотрудников. 4. Организация процессов по предотвращению чрезвычайных ситуаций.

Мастер участка, электрик

DTEK / Украина Днепропетровская область Павлоград / май 2009 - янв. 2015

Управление персоналом. Обслуживание электромеханического оборудования и автоматизированных систем.

ОБРАЗОВАНИЕ

IT step academy / Чешская Республика Прага / 2024

Изучение HTML, CSS, Js, React, Python, SQL, Django

Бакалавр технических наук

Днепропетровский национальный горный университет Украины / Украина Днепр / 2013

Изучение технологических процессов, создание технической документации, разработка долгосрочных планов работ.

хобби

В свободное время с удовольствием продолжаю обучение, всегда стремясь расширить свои знания и навыки. Обожаю проводить время на пешеходных прогулках, используя их как возможность для анализа и размышлений. Привлекает красота природы, особенно леса и горы, что не только доставляет удовольствие, но и вдохновляет.